臺灣臺中地方法院刑事判決　　　　　　100年度侵訴字第152號
公　訴　人　臺灣臺中地方法院檢察署檢察官
被　　　告　廖文興
指定辯護人　本院公設辯護人　陳秋靜　
上列被告因強盜等案件，經檢察官提起公訴（100年度偵字第164
77號），本院判決如下：
    主    文
廖文興犯竊盜罪，累犯，處有期徒刑捌月。又犯強制性交未遂罪
，累犯，處有期徒刑年貳月。又犯強盜罪，累犯，處有期徒刑
伍年陸月。應執行有期徒刑捌年貳月。
    犯罪事實
一、廖文興前因違反盜匪懲治條例案件及偽造文書罪，經臺灣高
    等法院臺中分院於民國89年7月18日以89年度上更二字第53
    號判處有期徒刑7年6月、5月，經最高法院於89年10月12日
    以89年度台上字第6022號判決駁回上訴確定；復因竊盜罪，
    經臺灣高等法院臺中分院於90年2月27日以89年度重上更三
    字第137號判處有期徒刑1年4月確定；前開有期徒刑7年6月
    、5月、1年4月部分，經臺灣高等法院臺中分院於91年5月24
    日以91年度聲字第402號裁定合併定其應執行有期徒刑8年6
    月確定；於89年11月3日入監執行，於96年6月25日縮短刑期
    執行完畢。
二、廖文興自稱「林玉鴻」，與黃佩琪曾係同居男女朋友關係，
    嗣因黃佩琪聽聞廖文興有暴力傾向，斷然分手後，廖文興竟
    基於竊盜之犯意，意圖為自己不法之所有，於100年3月初某
    日，前往○○市○區○○○街○○號○樓之2黃佩琪住處，
    經黃佩琪同意進入黃佩琪住處後，趁黃佩琪未及注意之際，
    徒手竊取黃佩琪所有之GUCCI廠牌咖啡色皮夾1個（價值新臺
    幣〈下同〉1萬5000元）、寶格麗廠牌米色手提包1只（價值
    2 萬800 0元）、桌上型電腦1台（不含螢幕、價值3萬元）
    、現金約30萬元、名牌鞋子15雙（合計價值約4萬元）等財
    物得手。
三、廖文興自稱「黃國忠」，於100年3月13日（起訴書誤載為10
    0年3月15日，業經公訴檢察官當庭更正）凌晨○時許，前往
    ○○市○○路之○○酒店飲酒後，復於同日凌晨4時30分許
      ，偕同○○酒店小姐A女、酒店幹部李筱雯搭乘計程車，
      前往○○市○○區市○路之「○○○理容KTV」飲酒、唱
      歌，至同日上午6時許，渠等三人即共同搭乘黃結璋所駕
      駛之計程車離去，行經○○市○○路李筱雯住處附近時，
      即讓已經酒醉之李筱雯先行下車返家，A女本欲隨同下車
      ，再另行搭乘計程車返家，廖文興見有機可趁，遂基於強
      制性交之犯意，強行拉住A女不讓其下車，並要求計程車
      司機繼續開車前往○○市○○○○街之「○○○時尚精品
      汽車旅館」，經A女表示欲返家不願隨同前往汽車旅館，
      廖文興即以僅要求陪同至汽車旅館後即可搭乘計程車離去
      為由，鬆懈A女之警覺性，待黃結璋所駕駛之計程車於同
      日上午6時29分許抵達○○市○○區○○○○街○○○號
      之「○○○時尚精品汽車旅館」後，廖文興即將汽車旅館
    之房資費用委由司機黃結璋轉交櫃臺人員並支付計程車之車
    資，待計程車將廖文興、A女載至汽車旅館安排之○○○號
    房車庫前時，廖文興迅即下車並拿取A女之手提包、強拉A女
    下車，黃結璋見二人已下車立即駕車離去，廖文興強拉A女
    進入房間內，即將車庫鐵捲門關閉，不讓A女離去，此時，A
    女見狀察覺有異，表明不願進入房間、欲行離去，廖文興即
    出手朝A女之頭、臉部毆打，並以一手提A女之手提包，一手
    架住A女脖子之方式，將A女從1樓車庫強拖上2樓房間，一進
    入2樓房間，廖文興隨手將A女之手提包放置在床頭櫃上，即
    以一手掐住A女之脖子，將A女壓倒在床上，另一手強行褪去
    A女所穿著之緊身牛仔褲，A女奮力抵抗，並以穿著高跟鞋之
    腳踢廖文興，廖文興乃再出手朝A女之頭、臉部毆打，致使A
    女因而受有顏面、脖子、右手多處擦挫傷、挫傷之傷害，A
    女眼見廖文興似已失去理智，乃急中生智，向廖文興謊稱罹
    患性病，廖文興聽聞後因而做罷，以致強制性交A女未遂。
    隨後，廖文興另基於強盜之犯意，意圖為自己不法之所有，
    在強制性交未果後，再度以出手毆打A女之強暴方式，致使A
    女跪地求饒，無法抗拒之際，先強行取走A女所有放置於皮
    夾內之現金約2萬多元後，將現金放入A女所有之LV廠牌手提
    包內，再將該皮夾丟在地上，再將A女所有放置於前開手提
    包內之行動電話丟給A女，對A女恫嚇稱：「你有本事就找人
    來」等語後，隨即將A女所有之LV廠牌手提包1只（價值3萬
    5000元，內有前開現金2萬多元、天梭牌白色女用手錶1只〈
    價值3萬元〉、寶獅廠牌汽車鑰匙1支、大門遙控器1個、化
    妝用品及雜物等財物，合計價值約8萬5000多元）強行取走
    ，A女見廖文興離去，立即鎖上房門，避免廖文興會再返回
    施予毆打，並在聽聞1樓車庫鐵捲門開啟之聲音，確認廖文
    興已經離去後，立即撥打電話予李筱雯，因李筱雯已酒醉休
    息未接聽電話，乃撥打電話予櫃臺，要求協助報案，經櫃臺
    人員蘇怡珊告知自行報案後，遂再撥打電話予○○酒店同事
    劉菁菁，經劉菁菁前往接載並陪同至○○醫院驗傷後，於
    100年○月15日報警處理。而廖文興強盜財物得手後，隨即
    於同日上午6時58分許離開○○○時尚精品汽車旅館，並即
    步行至○○市○○○○街口之全家便利商店對面，搭乘計程
    車返回○○市○區○○○路○○○巷○○號○樓之○其租屋
    處。嗣於100年7月24日17時55分許，在○○市○區○○街
    ○○○號前，為警持臺灣臺中地方法院檢察署檢察官核發拘
      票拘提到案，因而循線獲悉上情。
四、案經黃佩琪、A女告訴暨臺灣臺中地方法院檢察署檢察官指
    揮臺○市政府警察局第○分局偵辦後偵查起訴。
    理    由
壹、有罪部分：
一、證據能力：
（一）按被告以外之人於審判外之陳述，雖不符前4條之規定，
      而經當事人於審判程序同意作為證據，法院審酌該言詞陳
      述或書面陳述作成時之情況，認為適當者，亦得為證據，
      刑事訴訟法第159條之5第1項定有明文。查：證人即計程
      車司機黃結璋、告訴人黃佩琪於警詢中之陳述，雖屬審判
      外之陳述，然經被告、辯護人及檢察官同意作為證據，且
      渠等僅係就其當日所見所聞而為陳述，被告對於該言詞陳
      述內容，亦於本院中坦認屬實，本院審酌該言詞陳述作成
      時之情況，認為適當，應得為本案之證據使用。
（二）按被告以外之人於偵查中向檢察官所為之陳述，除顯有不
      可信之情況者外，得為證據，刑事訴訟法第159條之1第2
      項定有明文。查：告訴人A女、證人即汽車旅館櫃臺人員
      蘇怡珊於偵查中經具結後向檢察官所為之陳述，係就渠等
      親身經歷之事件而為陳述，並無顯不可信之情況，亦得為
      本案之證據使用。
二、認定犯罪事實所依憑之證據：
（一）訊據被告廖文興對於前揭時地，竊盜告訴人黃佩琪所有之
      財物等情，業經坦認屬實，核與告訴人黃佩琪於警詢中之
      指訴內容及偵查中之證述內容相符（參照100年度偵字第1
      6477號偵查卷第39至41頁、第122至123頁）相符，並有臺
      中市政府警察局刑事警察大隊指認犯罪嫌疑人紀錄表1份
      （參照100年度偵字第16477號偵查卷第42頁）、臺中市政
      府警察局刑事警察大隊查訪表1份（參照100年度偵字第16
      477號偵查卷第52頁）、被告以林玉鴻名義傳送予告訴人
      黃佩琪之簡訊翻拍照片9張（參照100年度偵字第16477號
      偵查卷第84至86頁）在卷可稽，被告該部分自白供述與現
      有事證相符，應堪置信。至於，起訴書雖認被告係持自備
      之鑰匙進入告訴人黃佩琪住處，然因告訴人黃佩琪於警詢
      中係供稱：「他擁有我之前住處（○○市○區○○街○○
      ○號○樓之○）鑰匙。」、「100年3月初某天（真實日期
      忘記），我在家（○○市○區○○街○○○號○樓之○）
      約中午睡醒後，驚覺屋內多樣東西不見。」等語（參照
      100 年度偵字第16477號偵查卷第40頁），其後於偵查中
      係證稱：
      「（廖文興）沒有（我住處的鑰匙）。」、「當時他跟我
      是在屋內，他要進去我住處，都要經過我的同意。」、「
      我自己一個人去上班，廖文興在我的屋內。」等語（參照
      100年度偵字第16477號偵查卷第122頁反面、第123頁），
      佐以，被告於警詢中係供稱：「當時黃佩琪還在房間內整
      理其他物品。」等語（參照100年度偵字第16477號偵查卷
      第23頁）可知，被告應該係徵得告訴人黃佩琪之同意進入
      屋內後，再趁告訴人黃佩琪未及注意之際，竊取告訴人黃
      佩琪所有之前開財物，因此，起訴書認係以自備鑰匙開門
      入內竊盜之手段，尚屬有誤。
（二）被告對於自稱「黃國忠」，於100年○月13日凌晨2時許，
      前往○○酒店飲酒後，於同日凌晨○時30分許，偕同告訴
      人A女及○○酒店幹部李筱雯前往「○○○理容KTV」繼續
      飲酒、唱歌，至同日上午6時許，三人共同搭乘黃結璋所
      駕駛之計程車離去，李筱雯在○○市○○路其住處附近先
      行下車後，被告不讓告訴人A女下車，並要求計程車搭載
      前往○○○時尚精品汽車旅館，被告支付計程車資及汽車
      旅館房間休息費用後，即將告訴人A女帶往房間，並出手
      毆打告訴人A女頭部、臉部及身體，之後，並取走告訴人A
      女所有之LV廠牌手皮包離去返回其租屋處等情，固不否認
      ，惟矢口否認有何強制性交未遂及強盜之犯行，辯稱：伊
      是趁告訴人A女不注意的時候，拿走她的包包，應該是構
      成竊盜罪，伊承認有竊盜的行為，伊沒有脫告訴人A女的
      褲子，也沒有打算對她性侵害，伊與告訴人A女去汽車旅
      館是要去談性交易的事情，當天伊包告訴人A女全場，時
      間是從她出場時間開始算包到她下班時間，她下班時間伊
      不確定是幾點，當時候告訴人A女也有同意要與伊做性交
      易，所以伊等才會去汽車旅館，在車上伊等沒有談到是否
      要做性交易，告訴人A女原本想要下車，但是伊還是把她
      帶到汽車旅館去，進去汽車旅館房間之後沒有幾分鐘，伊
      就動手打她，因伊與告訴人A女談性交易的價錢談不攏，
      伊開價1萬元，告訴人A女開價比較高，伊無法接受，所以
      就動手打告訴人A女，因伊戒指在告訴人A女的包包，當時
      告訴人A女打行動要請經紀人過來處理，伊就將她的包包
      拿過來，如果伊要搶告訴人A女的包包的話，不可能將手
      機丟還給她，且當天消費金額就比告訴人A女損失的現金2
      萬多元還多，何況伊拿告訴人A女的包包要作何用途云云
      。
      經查：
   1、被告對於自稱「黃國忠」前往海派酒店消費，在○○酒店
      打烊後，並與告訴人A女及李筱雯共同前往○○○理容KTV
      繼續喝酒唱歌，之後搭乘計程車強行將告訴人A女載往○
      ○○時尚精品汽車旅館內，並強拉告訴人A女進汽車旅館
      房間，並在旅館房間內出手毆打告訴人A女頭、臉部，告
      訴人A女因而受有顏面、脖子、右手多處擦挫傷、挫傷等
      情，業經坦認屬實，核與告訴人A女於偵查及本院審理
        中之證述內容（參照100年度偵字第16477號偵查卷第
        103至106頁、本院卷第67頁正面至第71頁反面）相符，
        並有○○○理容KTV門口之錄影監視器翻拍畫面2張（參
        照100年度偵字第16477號偵查卷第49、78、79頁）、○
        ○○時尚精品汽車旅館大門監視器翻拍畫面18張（參照
        100年度偵字第16477號偵查卷第73至77頁）、告訴人A
        女提出之診斷證明書1份（參照100年度偵字第16477號
        偵查卷第82頁）、告訴人A女受傷照片9張（參照100年
        度偵字第16477號偵查卷第80頁）在卷可稽，是被告妨
        害告訴人A女之自由及傷害告訴人A女之犯行，應堪認定
        。至於，被告最初毆打告訴人A女之地點，被告辯稱係
        在汽車旅館房間內，告訴人A女則證稱係一進入汽車旅
        館房間前之車庫即遭被告毆打，觀諸被告自承告訴人A
        女原本不願與其前往○○○汽車旅館，是被告強行帶往
        ，而對於場外性交易之事，被告亦未事先徵得告訴人A
        女之同意，並事先談妥價碼，面對被告貿然帶往汽車旅
        館房間內，告訴人A女拒絕進入，係屬合理之情，而被
        告面對告訴人A女之拒絕、不願配合，在帶有酒意之情
        況下，確實極有可能在進入汽車旅館房間前之車庫內即
        出手毆打告訴人A女，迫令其屈服，是本院認為應以告
        訴人A女之證述較為合理，則被告最初毆打告訴人A女之
        地點應係在汽車旅館房間之車庫內。被告該部分所辯，
        與經驗法則不符，要難採信。
   2、對於被告在○○○汽車旅館內對告訴人A女為強制性交行
      為未遂後，復趁告訴人A女不能抗拒之際，強盜告訴人A女
      之財物得手等情，業據告訴人A女於本院審理中到庭證稱
      ：100年3月13日被告先到伊上班之○○路○○酒店喝酒，
      當時已經快到4點，○○酒店只營業到4點，被告想要續攤
      ，他約伊和李筱雯下班之後在去○○○理容KTV繼續喝酒
      ，被告當天並沒有買伊出場，因為伊當天4點就下班了，
      離開○○酒店後，搭乘計程車去○○○理容KTV，當天伊
      根本不想去汽車旅館，是被告強迫伊去的，到汽車旅館，
      也是被告強拉伊進去房間的，從車庫到房間的過程中，被
      告就一直強拉而且打伊頭及臉部，進入房間之後，被告把
      伊壓倒在床上，被告掐伊脖子，要硬脫伊褲子，伊就一直
      掙扎，因為伊穿高跟鞋，就踢被告，被告便一直打伊的頭
      、臉，伊以為會死在那裡，因為當時伊覺得被告已經失去
      理智了，被告講一些伊聽不懂的話，然後伊就騙被告，伊
      想說被告已經失去理智了，所以伊就說伊有性病，伊不想
      害被告，被告才停止脫伊褲子的動作，但被告還是不停地
      打伊的頭，當時被告已經鬆開伊的脖子，伊就趕快起身，
      跪在地上求被告不要打伊，因為伊嘴角已經在流血了，伊
      本身有貧血，跪在地上求被告，被告就從伊的包包拿出伊
      的手機，丟給伊說：「有本事你就找人來」，可是伊根本
      就沒有經紀人，被告很歇斯底里，所以伊雖然手中拿著手
      機，但是不敢撥電話，也不知道被告下個動作要做什麼，
      接著被告從伊包包裡面拿出伊的皮夾，皮夾內至少有現金
      2萬5000元，被告抽出全部的紙鈔，丟進伊的大包包裡面
      ，把伊的皮夾隨手一丟，然後他拿著伊的大包包、還有伊
      的手錶（原本就放在大包包裡）就走出房門，伊一看到被
      告走出去，就趕快鎖上門，因為怕被告又回來打伊，伊聽
      到鐵捲門打開的聲音，確定被告出去了，就趕快打電話給
      櫃臺，詢問是否有看到一個男子拿著一個女用包包走出去
      ，櫃臺說有，伊跟櫃臺說：「他搶我東西並且打我、我要
      報警」，櫃臺可能擔心惹事，就說要伊自己報警，那時伊
      太害怕、又很緊張，就先打電話給李筱雯，但她喝太醉了
      ，都沒有接電話，伊又打給酒店裡面另一個姐姐劉菁菁，
      劉菁菁說要來接伊、要帶伊去驗傷，然後她就來接伊，伊
      等先去驗傷，驗傷之後沒有先報案，因為劉菁菁說酒店方
      面希望先把事情搞清楚，想說為何被告要打伊、搶伊東西
      ，所以叫伊晚點再提告，先載伊回家休息，伊當天是穿著
      緊身牛仔褲，不好脫、很合身，當時被告已經把伊牛仔褲
      的扣子打開，褲子往下脫到大腿處，內褲已經露出來，在
      ○○○理容KTV唱歌完後搭乘計程車時，被告說很想再喝
      ，但是伊與李筱雯很累了，都說想回家，到李筱雯家附近
      ，被告不讓伊下車，因李筱雯坐前座，伊坐在駕駛座正後
      方，被告坐在伊旁邊，李筱雯先下車，門一關，伊拿包包
      正準備要下車，還來不及開門，被告就叫司機開車，當時
      伊根本沒有想到被告會這樣做，李筱雯那時已經醉了，沒
      想到伊會陷入這樣的情況，當時伊準備要下車時，被告還
      有拉了伊一下，被告要司機繼續開車之後，有告訴司機說
      要開往○○○汽車旅館，當時伊跟被告說伊要回家、沒有
      要去汽車旅館，被告說他只是要進去裡面休息，他意思是
      說，伊只要送他到門口，就可以搭乘那台計程車回家，因
      為伊心想還有計程車司機在，就沒有太大的心防，被告在
      櫃臺處付了錢之後，司機將車開到房間前的車道，被告先
      下了車，然後就拿著伊的包包，再用手強拉伊下車，在拉
      的過程中，被告沒有說話，是伊一直說不要、要回家，當
      下伊已經意識到被告會讓伊有危險，所以伊不要下車，因
      為當時伊沒有防備，被告一強拉伊下車，大約是3、5秒的
      瞬間，伊當時有喊救命、不要，可能司機並沒有聽到，門
      一關車就開走了，一下車，車庫的門早就已經開著，在車
      庫時，因為伊一直掙扎，被告就開始打伊，一下車就是車
      庫門口，被告一下車就直接把伊拉進車庫內，並且關閉車
      庫門，接著就一直打伊，因為伊一直掙扎，被告就用手架
      著伊脖子，把伊拖上樓去，手裡拿著伊的包包，過程中被
      告都說一些莫名其妙的話，一進房間，被告就一直打伊臉
      ，掐著伊脖子、壓在床上，伊掙扎起來，跪在地上時，看
      到被告隨手將伊包包放在床頭櫃上面，被告用一手脫伊牛
      仔褲鈕釦，他力氣很大，一拳打過來，伊就沒有反抗能力
      ，不過伊還是有努力反抗、拉住褲子，再用腳一直踢他，
      但是當時頭已經昏昏沈沈還有繼續打伊，被告停止脫伊褲
      子後，還是不停打伊，而被告拿走伊包包時，伊沒有想要
      反抗、搶回來的意思，當時伊只想保住性命，怕被告再打
      伊等語（參照本院卷第67頁正面至第71頁反面），及其先
      前於偵查中證稱：100年3月13日當天伊是下班後，李筱雯
      約伊與一個自稱黃國忠的男子去○○路的○○○KTV唱歌
      ，時間約凌晨4點，伊等唱到約5點多快6點，三個人就一
      起坐計程車離開，伊與李筱雯是要到○○路李筱雯的家休
      息，李筱雯先下車，伊也要跟著下車，結果自稱黃國忠的
      男子拉著伊不讓伊下車，並將車門關上，之後他就叫計程
      車離開，他跟計程車司機說到附近的○○○汽車旅館休息
      ，計程車就載伊等過去該汽車旅館，在路上，伊一直跟他
      說要回家，當天伊是坐在駕駛後方的位子，他是坐在伊旁
      邊，到該汽車旅館時，約6點半左右，汽車旅館的錢也是
      他付的，進去汽車旅館前，伊還一直跟他說要回家，該男
      子就說送他到汽車旅館之後，伊再坐計程車回去，因為伊
      表現的蠻正常的，而且還有計程車司機，所以伊的警覺性
      就沒有那麼高，到了汽車旅館裡面，他就將伊拖下車，因
      為他的力氣很大，所以伊沒辦法反抗，他將計程車車門一
      關，車子就離開了，汽車旅館的錢是他拿給司機，叫司機
      拿給櫃臺，進入汽車旅館1樓的停車位之後，他就將鐵門
      放下來，同時一直打伊，因為伊一直在反抗，他是用拳頭
      打伊頭部及臉部，之後用手架著伊，而且拿著伊的包包，
      將伊拖上2樓，上2樓之後，他還是有打伊，並掐著脖子，
      把伊壓在床上，並動手要脫伊的牛仔褲，伊有反抗，因為
      伊有穿高跟鞋，伊就踢他，他就用手打伊頭部及臉部，當
      時牛仔褲已經拉下一半，內褲也有露出來，當下伊覺得被
      告有點失去理智，伊就騙被告說伊有性病，他才沒有繼續
      脫伊褲子，之後他還是一直打伊，伊就跪地求他不要再打
      伊，伊求他之後，被告就拿走伊的大包包，從包包內拿出
      伊的皮夾，將皮夾內的現金2萬多元拿走，並且將皮夾丟
      在地上，還有將伊手錶拔起來，之後被告就將伊包包內的
      手機丟給伊，並跟伊說「你有本事的話，就找人來」，當
      時伊還是跪著，後來被告突然就拿伊的手錶及大包包離開
      ，走出房門，伊看被告走出去之後，就趕快將房門關上，
      因為伊怕他還會回來打伊，之後伊聽到一樓鐵捲門關門聲
      ，確認被告離開之後，就打電話給李筱雯，但她沒有接電
      話，所以伊就再打給櫃臺，確定是不是有一個男子拿LV的
      包包走，櫃臺說有，當下伊也有跟櫃臺說幫伊報案，但櫃
      臺要伊自己報案，後來伊就再聯絡另一個姊姊劉菁菁來載
      伊，她就載伊去○○醫院驗傷，在被告離開之前，伊不敢
      打電話，是在被告離開之後，伊才敢打電話，伊不知道被
      告為什麼會說叫伊經紀人來處理，因為伊並沒有經紀人被
      告那時情緒失控，說一些伊聽不懂的話等語（參照100年
      度偵字第16477號偵查卷第103至106頁）綦詳，核與證人
      即計程車司機黃結璋於警詢中陳稱：100年3月13日6時30
      分許，有在○○○理容KTV搭載一男兩女之客人前往○○
      ○汽車旅館，三名客人都有喝酒，先送一名身材較高大之
        女客人回○○路家中（○○○大樓），接著男客人說要
        到○○○，到了該旅館之後（進○○○大門右轉到底的
        房間、房間號碼沒記得），兩名客人要下車時，伊見到
        的情況是該男客拉著女客人下車，而該女客人狀似不願
        意的被拉下車，伊就離開了，伊送他們到汽車旅館下車
        之後，伊就離開了，沒有聽到女客人喊救命，計程車資
        是由男客人支付，男客人拿錢給伊支付房資費，找零之
        後再給伊車資的等語（參照100年度偵字第16477號偵查
        卷第46至47頁、本院卷第60頁），及證人即○○○時尚
        精品汽車旅館早班櫃臺人員蘇怡珊於偵查中證稱：伊是
        早班櫃臺，從早上7點到下午3點，100年3月13日當天早
        上7點的班，當天那個女客人是詢問伊，是不是有一個
        男客人離開，伊回答說：「是」，後來，女客人就問伊
        ：「那個男客人是不是拿走我的包包？」，伊就說：「
        我沒有看到」，該女客人有請伊代為報警，不過伊是跟
        她說叫她按0之後，用汽車旅館的電話自己報警，當時
        她是跟伊說她的包包被搶走了，人也被打，當時伊就請
        她自己報警，因為警察會問伊很多案情，伊沒有辦法幫
        她回答，之後的事情伊就沒有印象了。她離開時，有來
        問伊，汽車旅館的監視器可以保留多久，伊就跟她說保
        留三天，當時伊有看到她的臉腫腫的，因為她頭低低的
        ，一直在哭，是不是有其他的傷，伊不確定，他們好像
        是住209號房等語（參照100年度偵字第16477號偵查卷
        第108至109頁）相符，並有○○○汽車旅館監視器翻拍
        照片6張（參照本院卷第62至63頁）、告訴人A女於警詢
        中指認被告之照片2張（參照100年度偵字第16477號偵
        查卷第37、38頁）、告訴人A女受傷照片9張（參照100
      年度偵字第16477號偵查卷第80頁）、被告身體特徵照片4
      張（參照10 0年度偵字第16477號偵查卷第81頁）、告訴
      人A女提出之診斷證明書1份（參照100年度偵字第16477號
      偵查卷第82頁）在卷可稽，佐以告訴人A女與被告既不認
      識，亦無仇怨，被告亦非財力雄厚之人，顯無蓄意構詞誣
      陷之理，且依據被告於本院準備程序中供稱：「我與A女
      去汽車旅館是要去談性交易的事情，且當天我包她全場，
      時間是從她出場時間開始算包到她下班時間，她下班時間
      我不確定是幾點，當時候A女也有同意要與我做性交易，
      所以我們才會去汽車旅館，在車上我們沒有談到是否要做
      性交易，A女原本有想要下車，但是我還是把她帶到汽車
      旅館去，進去汽車旅館房間之後沒有幾分鐘，我就動手打
      她，因我與她談性交易的價錢談不攏。」云云（參照本院
      卷第44 頁）可知，被告既然辯稱帶告訴人A女出場之目的
      就是要從事性交易，且已經支付○○酒店之出場費用，為
      何還要浪費時間邀約酒店幹部李筱雯陪同先行前往○○○
      理容KTV喝酒玩樂，而不直接將告訴人A女帶往汽車旅館進
      行場外性交易？又被告為何不事先透過李筱雯徵詢告訴人
      A女場外性交易之對價，或在○○酒店、○○○理容KTV消
      費玩樂、搭乘計程車過程中，直接詢問告訴人A女場外性
      交易之對價，卻要先將告訴人A女帶入汽車旅館房間內始
      要談論性交易代價之問題？再者，被告既然供稱當天包全
      場，依據告訴人A女及證人李筱雯之證述內容可知，○○
      酒店包小姐全場之代價為1萬6000元，為何被告僅支付1萬
      元之代價卻稱係包全場？復以，若被告供述屬實，告訴人
      A 女事先即已知悉並同意與被告進行場外性交易，則為何
      告訴人A女會拒絕與被告前往○○○汽車旅館？而被告若
      已經徵得告訴人A女之同意，為何需要違反告訴人A女之意
      願，強行將其帶往○○○汽車旅館內？觀諸上情，可認被
      告事先並未告知告訴人A女欲進行場外性交易之情，而係
      以剝奪告訴人A女行動自由之方式，強行將告訴人A女帶往
      汽車旅館房間內，再以出手毆打迫使屈服之強暴手段，欲
      對告訴人A女為強制性交行為，事後因強制性交未果，乃
      轉而強盜告訴人A女之財物，應堪認定。至於，告訴人A女
      實際遭強盜之現金數額，其於偵查中係證稱2萬多元，而
      於本院審理中先證稱係2萬5000元，後來稱係2萬多元（參
      照本院卷第74頁反面），既然告訴人A女無法確認遭強盜
      現金之實際數額，則本院認為應以告訴人A女多次陳述之2
      萬多元為據；又告訴人A女遭強盜之女用手錶部分，告訴
      人A 女於偵查中係證稱被告將伊手錶拔起來，而於本院審
      理中則證稱原本就放在LV廠牌之手提包內，告訴人A女就
      此部分先後陳述有所出入，惟因被告否認有強盜之犯行，
      本院認為本諸罪疑唯輕之採證法則，以認定該女用手錶係
      原本放置在手提包內遭被告強盜得手，對被告較為有利。
   3、被告否認上情，並以：係因場外性交易價碼談不攏，要求
      退費未果，才會出手毆打告訴人A女，非圖強制性交，且
      係在告訴人A女講電話時，才竊盜告訴人A女之手提包隨手
      丟棄，並非強盜財物為辯。惟查：
    (1)被告先於偵查中辯稱：當天伊買告訴人A女出場付了16000
      元，是用現金付的等語（參照100年度偵字第16477號偵查
      卷第92頁），其後於偵查中提出之自白狀中辯稱：○○酒
      店消費共付了2萬多元，包含告訴人A女之出場之全場費用
      及在包廂內請公主進去跳舞及小費6000多元，在○○○消
      費1萬多元等語（參照100年度偵字第16477號偵查卷第114
      、115頁）；而於本院中先係辯稱：伊有購買告訴人A女出
      場，全場費用1萬元，另外在○○酒店內消費6000元，合
      計在離開○○酒店前共支付1萬6000元，不包含小費等語
      （參照本院卷第23頁），後改辯稱：在○○酒店時，支付
      1 萬6000元給幹部李筱雯，是支付在酒店內的消費等語（
      參照本院卷第75頁）。由此可見，被告對於案發當天有無
      支付告訴人A女出場費用、支付多少錢等重要細節，先後
      供述不一，已然可疑。佐以，告訴人A女於偵查中證稱：
      「不是買全場。」、「（被告）並沒有（用16000元買伊
      出場），李筱雯可以作證，當時伊與李筱雯都下班了，因
      為廖文興說他要請我們唱歌，李筱雯想去，找我陪她去，
      我才會去的。」等語（參照100年度偵字第16477號偵查卷
      第103、105頁），事後於本院審理中亦證稱：「（問：○
      ○酒店喝酒時，被告是否買你全場？）沒有，因為當天我
      4 點以後就下班了。」、「（問：被告說他當天買你出場
      費用支付1萬6000元，有無此事？）沒有。」等語（參照
      本院卷第67頁），明顯與證人李筱雯於本院審理中證稱：
      「我們○○酒店打烊的時候，被告以現金付了1萬多元，
      是跟我買單，由我去跟櫃臺結帳，這1萬多元只是單純在
      我們○○酒店消費的款項而已。被告到我們○○酒店約有
      二個小時，因有二位小姐坐檯，小姐坐檯費一小時1600元
      ，包廂費用2500元，剩餘的錢是酒錢，被告當天是開一瓶
      威士忌，我們店內最便宜的威士忌，由幹部開瓶也要從25
      00元起跳，前開費用沒有包含其他的費用如買小姐出場或
      是其他的性交易費用。」、「被告只有付○○酒店的費用
      ，沒有再拿其他的錢給我。」等語（參照本院卷第104頁
      正面、第105頁反面）相符，並經本院囑託承辦警員向○
      ○酒店查證結果，○○酒店表示案發當天被告僅支付服務
        小姐坐檯費及包廂、酒水費用，並未支付店內小姐外出
        全場費用，此有臺中市政府警察局第四分局小隊長劉文
        聰製作之偵查報告（參照本院卷第98頁）在卷為憑，顯
        見被告當天並未支付任何款項買告訴人A女出場。
    (2)被告辯稱：當天李筱雯並沒有喝醉，李筱雯下車後，伊還
      與李筱雯在計程車外面談了3、4分鐘，當時告訴人A女坐
      在計程車裡面云云，然被告於本院審理中業經自承伊邀約
      李筱雯前往○○○汽車旅館繼續喝酒，李筱雯表示不要、
      醉了，所以先送李筱雯回家等語（參照本院卷第75頁），
      被告就李筱雯有無喝醉一事，已然前後供述不一。又依據
      證人李筱雯於本院審理中證稱：「上車時，我是坐在副駕
      駛座的位置，因為我住的地方比較近，且我喝醉，所以先
      送我回家，沒有刻意繞路要先送我回家，是因為順路，被
      告與A女是坐在後座。我喝醉，所以我對後座的二位有無
      互動我沒有印象。之後，計程車直接開車到我家，我就直
      接下車，被告沒有下車，A女也沒有下車，我下車後，計
      程車就直接載被告及A女離開，當時候我還可以自己下車
      走路，不需要人攙扶，印象中A女原本打算要與我一起下
      車，但被告要坐在駕駛座後方的A女不要下車，因為被告
      擋住A女下車的門。至於A女有無堅持要與我一起下車我就
      不知道了，因為A女在車上有提到要與我一起下車，後來
      被告不要她一起下車，我就不知道後續的情形了。」、「
      印象中被告說你（指告訴人A女）不要下去，至於，口氣
      如何，應該是一般講話的語氣而已。」、「我一下車，計
      程車就開走了，所以我沒有回頭看，且我當時也沒有想到
      要回頭看，當時計程車也沒有停留一段時間，我一下車，
      計程車就開走了。」、「（問：你下計程車要返家的時候
      ，被告有無下車與你談話？）沒有，被告沒有下車。」等
      語（參照本院卷第102頁反面至第103頁正面、第106頁反
      面）可知，被告在證人李筱雯下車時，並未下車與其談話
      ，而係要求計程車司機逕行駕車離去，該部分顯與告訴人
      A 女前開證述情節相符，足徵告訴人A女當時並無時間可
      以自由選擇離去與否。
    (3)被告辯稱：出場費1萬元是到告訴人A女下班時間，但通常
      出場的時間是算5小時，因小姐可以到清晨9點離開，全部
      算起來總共是1萬6000元，此部分確實包括出場費，出場
      時間是4點起算到9點為止，共5小時，李筱雯算伊一個小
      時2000元云云。依據告訴人A女於本院審理中證稱：○○
      酒店出場費用，一個小時1600元，全場就是一天1萬6000
      元，○○酒店下班時間是凌晨4點，若客人是凌晨2點來的
      話，距離下班時間4點鐘，只剩下2個小時，所以全場就是
      到凌晨6點等語（參照本院卷第72頁反面），及證人李筱
      雯於本院審理中證稱：「酒店打烊的話，我們酒店就不會
      幫小姐收出場的費用，因為我們店內小姐也很少在打烊之
      後，才跟客人出場。我們酒店小姐出場的費用是計算至清
      晨6點，一個小時1600元，性交易是小姐與客人之間的協
      議，全場是1萬6000元。」、「我是說出場的鐘點最多是
      算到6點，不管什麼時間出去都是算到6點。出場的上限費
      用是1 萬6000元。」、「（問：小姐與客人出場之後，已
      經超過清晨6點之後，客人可否要求退費？）不可以。」
      等語（參照本院卷第104頁、第106頁反面），亦明顯可證
      被告辯解確屬無據。
    (4)被告辯稱：進到汽車旅館房間之後，因為告訴人A女要離
      開，伊就跟告訴人A女說：「我買你的時間還沒有到，要
      到8點半，你要走也是可以，不過要退錢給我。」，告訴
      人A 女不願意，之後伊就動手打告訴人A女云云，業據告
      訴人A女於本院審理中證稱：「（問：被告去○○○理容
      KTV 時，有無說支付給○○酒店的鐘點時間還沒有到，要
      求你退錢？）被告沒有這樣說，事實上也沒有這樣的事情
      。」等語（參照本院卷第67頁），否認屬實；且依證人李
      筱雯於本院審理中證稱：「我想被告應該是單純要續攤喝
      酒而已，因被告也沒有跟我講其他的事情，被告也沒有問
      我酒店的出場費用，且我們是下班之後才出去續攤喝酒的
      。」、「（問：被告後來有無私下問你，他要帶酒店小姐
      出場性交易的代價？）沒有，被告沒有問過我。」、「（
      問：被告找你們要去○○○理容KTV續攤的時候，被告有
      無說他想要包A女做場外性交易？）沒有，當時候我們是
      單純喝酒而已，沒有提及要做什麼事情。」、「（問：被
      告當天有無表示說他要包場帶小姐出場？）沒有。」等語
      （參照本院卷第102頁正面、第104頁反面、第105頁正面
      ）可知，被告根本未買告訴人A女出場，何來要求告訴人A
      女退費之理？退步言，縱認被告有買告訴人A女出場，然
      被告到達○○○汽車旅館之時間已經是100年3月13日清晨
      6 時29分許，早已超過○○酒店包小姐全場之時間（至清
      晨6時止），被告所稱買告訴人A女出場之時間應該是到早
      上8時30分許，因時間未到，要求告訴人A女退錢云云，亦
      屬無據。
    (5)被告辯稱：進去汽車旅館房間之後沒有幾分鐘，伊就動手
      打告訴人A女，因伊與告訴人A女談性交易的價錢談不攏，
      伊開價性交易的價錢是1萬元，告訴人A女開的價格是2萬
      元比較高，伊無法接受云云，業據告訴人A女於本院審理
      中證稱：「（問：在○○○理容KTV唱歌時，被告有無對
      你、李筱雯或其他服務生提議要做場外性交易之事？）沒
      有。」、「（問：到汽車旅館之前，被告有無提出性交易
      的價碼、時間等等細節？）完全沒有提。」、「（問：當
      天被告到底有無買你全場？）沒有，確實沒有。」等語（
      參照本院卷第69頁正面、第70頁正面、第73頁正面），否
      認屬實。又被告辯稱：當天伊帶告訴人A女出場，是因為
      李筱雯表示性交易的代價是由伊自己私底下跟小姐談云云
      ，亦據證人李筱雯於本院審理中證稱：「（問：在○○○
      理容KTV喝酒期間，被告有無對告訴人A女提出場外性交易
      或是其他的要求？）我沒有聽到，被告也沒有對我提過，
      更沒有問過我A女場外性交易的價碼。」等語（參照本院
      卷第102頁反面），確認非實。觀諸被告在○○酒店、○
      ○○理容KTV及搭乘計程車期間，均未對告訴人A女提及性
        交易事宜之情，被告顯然不可能在強行將告訴人A女帶
        入汽車旅館房間內時會向告訴人A女提及性交易價碼；
        且以被告不讓告訴人A女下車，強行帶往汽車旅館之情
        觀之，被告顯然自始即無支付場外性交易費用之意思，
        否則被告大可以在前往汽車旅館前即坦然與告訴人A女
        或李筱雯談論場外性交易之時間、價碼，並確認告訴人
        A 女之意願，而非以此手段達成。
    (6)被告辯稱：伊因為告訴人A女拿手機要打電話要經紀人來
      處理，伊才會離開，伊沒有搶告訴人A女的手機，因為告
      訴人A女不退伊錢，所以伊要離開時，看告訴人A女的LV
      包包放在樓梯口，就趁告訴人A女講電話時，將告訴人A女
      的包包拿走丟掉云云。依據告訴人A女於本院審理中證稱
      ：「...他就從我的包包裡面拿出我的手機，丟給我說：
      有本事你就找人來，可是我根本就沒有經紀人，他很歇斯
      底里，所以我雖然手中拿著手機，但是我不敢撥電話，也
      不知道被告下個動作要做什麼。...」、「（問：被告從
      你包包裡面拿出手機丟給你，直到他離開之間，你都沒有
      打過一通電話？）沒有。」、「（問：被告拿走你皮包過
      程，你全部都有看到？）對。」、「（問：根據被告說法
      ，他說他把手機丟給你，然後你打電話，他趁你不注意時
      ，拿走包包的？）他是在我面前，不可能有這樣的事情，
      我很害怕，那時我還跪在地上，手裡拿著電話，他就在我
      面前拿著我的錢、拿著我的包包就這樣走出去。」等語（
      參照本院卷第67頁反面、第68頁正面），核與被告於本院
      中供稱：「如果我要搶他包包的話，我不可能將手機丟還
      給她。」等語（參照本院卷第44頁）相符，佐以，當時告
      訴人A女已經遭被告打到鼻青臉腫，跪地求饒，如何膽敢
      在被告面前大肆拿取行動電話對外撥打電話找酒店人員到
      場來處理，益徵被告前開所述之誇大不實。另被告辯稱：
      因買告訴人A女出場時間未到，告訴人A女即要求離去，伊
      乃要求退費，告訴人A女不肯，即自牛仔褲腰間掛的手機
      皮套內取出手機，要撥打電話找幹部來處理云云，惟一般
      女子幾乎不會將手機皮套配掛在腰間，而本案中告訴人A
      女當天手提一個LV廠牌的手提包，且本來係在○○酒店內
      上班，則告訴人A女理當係將該行動電話放置在手提包內
      即可，何須配掛在腰間？且告訴人A女身形極為消瘦，案
      發當天又穿著緊身牛仔褲，一般年輕都會女子，根本不可
      能會將行動電話配掛在腰間，被告此等說詞，亦與常情相
      悖。
    (7)被告辯稱：取走告訴人A女之包包係要取回其寄放在告訴
      人A女處之眼鏡、戒指云云。依據告訴人A女於本院審理中
      到庭證稱：「（問：在○○酒店玩的時候，被告有無說身
      上帶有什麼東西不方便玩，所以寄放在你那邊？）沒有，
      完全沒有這回事。」、「（問：請回憶一下，被告有無帶
      眼鏡、戒指等物品？）我工作的時候，不能帶包包在旁邊
      ，我個人包包要放在休息室裡面，不可能幫被告保管戒指
      、眼鏡。」、「（問：下班後，要到○○○理容KTV時，
      被告有無說：『我的東西寄放你那裡』？）沒有，直到我
      報案，被告都沒有寄放東西給我。」、「（問：被告說他
      在○○酒墊跟你們玩骰子，把她的眼鏡、戒指寄放在你的
      包包內，託你保管，有無此事？）沒有。」、「（問：在
      ○○○理容KTV時，有無幫被告保管他的戒指、眼鏡？）
      沒有。」、「我印象中他（去○○酒店時）有戴眼鏡，有
      無戴戒指我不知道。」、「（去○○○理容KTV及○○○
      汽車旅館時，被告）都有（戴眼鏡）。」等語（參照本院
      卷第67頁正面、反面、第68頁反面、第73頁正面），及證
      人李筱雯於本院審理中證稱：「（問：你有無看到被告把
      他戴的眼鏡、手錶、戒指寄放在A女皮包內？）我沒有看
      到，印象中，被告當天有戴眼鏡，但手錶、戒指我沒有看
      到，過程中，我也沒有看到被告有將個人物品寄託A女保
      管的情形。」等語（參照本院卷第105頁），佐以，手錶
      、戒指之類物品，價值不斐，體積不大，被告大可以放置
      在個人褲子口袋內收藏，為何要交給素昧平生、毫無交情
      之酒店小姐保管？且被告在○○酒店、○○○理容KTV喝
      酒玩樂期間，手戴手錶、戒指，並不會妨害其喝酒、丟骰
      子等玩樂，為何要刻意將手錶、戒指脫下寄放在告訴人A
      女手提包內？再者，被告所稱寄放在告訴人A女手提包內
      之眼鏡，依據證人即○○○汽車旅館櫃臺人員蘇怡珊於偵
      查中證稱：在該房間有撿到一副眼鏡等語（參照100年度
      偵字第16477號偵查卷第109頁）可知，被告並未將眼鏡寄
      放在告訴人A女包包內，而係在對告訴人A女強制性交過程
      中遭抗拒以致遺落在汽車旅館房間內，由此推論，被告所
      辯為取回寄放在告訴人A女包包內之眼鏡、手錶、戒指等
      物才會拿走告訴人A女之包包云云，亦屬事後卸責之詞。
    (8)被告辯稱：汽車旅館房間費用是由告訴人A女支付，因為
      告訴人A女坐在司機正後方云云。依據告訴人A女於本院審
      理中證稱：「（問：當天計程車錢、汽車旅館的休息費用
      何人支付？）被告付的，他用自己的錢付的。」等語（參
      照本院卷第73頁反面）及證人黃結璋於警詢中明確證稱係
      由被告支付等語（參照本院卷第60頁），並有汽車旅館監
      視器翻拍照片（參照本院卷第41頁）在卷可稽，是案發當
      天，確實係由被告支付計程車資及○○○汽車旅館房資費
      用，應堪認定。被告此部分所辯，亦屬不實。
    (9)被告辯稱：告訴人A女及○○酒店方面要求以50萬元和解
      云云。依據告訴人A女於本院審理中證稱：「（案發之後
      ）我個人沒有（對被告提出賠償的要求），因為他關機，
      我一直想要報警，但是李筱雯一直想先聯絡被告瞭解情況
      ，直到（10 0年）3月15日，被告才打開手機，他們二人
      才聯絡到，被告說要跟我和解，他說要支付我30萬元，但
      是他要用匯款、他人不出面。李筱雯告知我之後，我回答
      說不可能。若被告真的有心要和解，不應該是用這樣的方
      式，我覺得人要出面，不是錢的問題，我的包包、我的錢
      要還我。」、「和解的事情，只有李筱雯與被告通電話過
      程中有提到，酒店方面根本不清楚，因為是被告主動說要
      和解，金額是他說的，是我不願意，我不願意之後，被告
      又關機失去聯絡，所以我才決定報警。」等語（參照本院
      卷第74頁），及證人李筱雯證稱：伊於100年3月13日當天
      一回家就睡著了，當天下午醒來看手機，發現告訴人A女
      打了很多通電話找伊，第一通的時間是凌晨的時間，伊馬
      上回電給告訴人A女，聽完告訴人A女陳述後，告訴人A女
      什麼都沒有說，是伊自己想說要找被告來瞭解，到底是怎
      麼一回事，伊也有告訴告訴人A女說要想辦法把包包拿回
      來，伊聯絡被告之後，被告跟伊說沒有拿告訴人A女的包
      包，並主動提說要以30萬元賠償告訴人A女，被告並說要
      伊提供帳號給他匯款，因為伊不想介入其中，所以就跟被
      告說直接問告訴人A女是否同意，如果告訴人A女同意，就
      直接匯到告訴人A女的帳戶，結果告訴人A女不同意，因為
      告訴人A女覺得她被被告打得很慘，不想談和解，且伊也
      沒有跟被告主動提高賠償金額，被告應該沒有私下跟告訴
      人A女接觸商談和解，因為他們雙方都沒有彼此的電話等
      語（參照本院卷第103頁反面至第104頁正面）可知，告訴
      人A女及○○酒店方面從未提及50萬元和解之事情，而30
      萬元和解亦係被告主動提及，被告以告訴人A女要求50萬
      元和解之辯解，企圖混淆真相，亦屬無可採信。
（三）綜上所述，被告竊盜告訴人黃佩琪財物、對告訴人A女強
      制性交未遂及強盜告訴人A女財物得手等情，應堪認定。
      被告前開所辯，顯均係事後卸責之詞，與現有事證不符，
      要難採信。本件事證已臻明確，被告犯行，洵堪認定。
三、被告基於竊盜之犯意，意圖為自己不法之所有，徒手竊取告
    訴人黃佩琪所有之財物得手，核其所為，係犯刑法第320條
    第1項之竊盜罪。被告基於強制性交之犯意，以妨害自由、
    傷害之暴力手段，將告訴人A女拖拉至汽車旅館內，對告訴
    人A女為強制性交行為，未及得手，核其所為，係犯刑法第2
    21條第2項、第1項之強制性交未遂罪。按已著手於犯罪行為
    之實行而不遂者，為未遂犯；未遂犯之處罰，以有特別者為
    限，並得按既遂犯之刑減輕之；刑法第25條第1項、第2項定
    有明文。被告以強暴手段，在對告訴人為性侵過程中，因告
    訴人騙稱罹患性病，因而罷手，係屬強制性交罪之未遂犯，
    應依刑法第25條第2項之規定，予以減輕其刑。起訴書係認
    被告係在妨害告訴人A女之自由後，始起意對告訴人S女為強
    制性交之行為，然因被告與告訴人A女及酒店幹部李筱雯從
    ○○酒店、○○○理容KTV與搭乘計程車三人共處之期間，
      從未向告訴人A女或李筱雯提及要與告訴人A女進行場外性
      交易之旨，亦從未詢問過告訴人A女有無意願從事場外性
      交易及其價碼，被告即不讓告訴人A女下車返家，而擅自
      將告訴人A女帶往汽車旅館，顯見被告自始即無與告訴人A
      女進行性交易之真意，而係伺機欲將告訴人A女帶往汽車
      旅館為性侵行為，是本院認為被告應係自李筱雯下車之際
      起，即起意對告訴人A女為強制性交之行為，因此，被告
      對告訴人A女所為不讓其下車、要求司機載往汽車旅館、
      強行拖拉下車、出手毆打並架住脖子拖拉進汽車旅館房間
      之妨害自由行為，自應包括在強制性交行為之內，無另行
      成立刑法第302條第1項之妨害自由罪之餘地，起訴書認為
      係數罪，尚有未洽。又按強盜罪所施用之強暴、脅迫手段
      ，祇須足以壓抑被害人之抗拒，使其喪失意思自由為已足
      ，縱令被害人實際無抗拒行為，仍於強盜罪之成立，不生
      影響；又刑法上之搶奪罪，其為奪取他人所有物雖與強盜
      罪無殊，但搶奪行為僅指乘人不及抗拒而為奪取者而言，
      如果施用強暴脅迫使人不能抗拒而為奪取，即應成立強盜
      之罪，至所謂強暴脅迫手段，祇須抑壓被害人之抗拒，足
      以喪失其意思自由為已足，縱令被害人實際並無抗拒行為
      ，仍於強盜罪之成立，不生影響（最高法院30年上字第
      3023 號判例、20年非第84號判決參照）。是被告基於強
      盜之犯意，意圖為自己不法之所有，於強制性交未果後，
      以傷害及言語恐嚇之強暴、脅迫手段，至使告訴人A女不
      能抗拒，而強取告訴人A女所有之財物得手，核其所為，
      係犯刑法第328條第1項之強盜罪。另按強盜暴行致普通傷
      害者，除有傷害故意應分別情形依總則數罪併罰或從一重
      處斷外，概認為強暴當然之結果，不予論罪（最高法院24
      年11月19日24年度決議）。復按犯強盜罪，於實施強暴行
      為之過程中，如別無傷害之故意，僅因拉扯致被害人受有
      傷害，乃施強暴之當然結果，固不另論傷害罪；然因強盜
      罪非以傷害人之身體為當然之手段，若具有傷害犯意且發
      生傷害之結果，自應另負傷害罪責，如經合法告訴且與強
      盜罪有方法結果之牽連關係，即應依刑法第55條之規定處
      斷（最高法院91年台上字第1441號判決參照）。本案中被
      告分別基於強制性交及強盜之犯意，先後以毆打告訴人A
      女頭、臉部之暴力手段，遂行其強制性交及強盜財物之目
      的，告訴人A女因被告之暴力手段，所生之傷害，僅係普
      通傷害，尚未達到重傷害之程度，應屬被告於強制性交及
      強盜犯行過程中施強暴之當然結果，不另論以傷害罪，起
      訴書認係數罪併罰，亦有未洽。被告所犯前開竊盜罪、強
      制性交未遂罪、強盜罪三者間，其犯意個別，行為互殊，
      法益亦異，應予分論併罰。查：被告前因違反盜匪懲治條
      例案件及偽造文書罪，經臺灣高等法院臺中分院於89年7
      月18 日以89年度上更二字第53號判處有期徒刑7年6月、5
      月，經最高法院於89年10月12日以89年度台上字第602 2
      號判決駁回上訴確定；復因竊盜罪，經臺灣高等法院臺中
      分院於90年2月27日以89年度重上更三字第137號判處有期
      徒刑1年4月確定；前開有期徒刑7年6月、5月、1年4月部
      分，經臺灣高等法院臺中分院於91年5月24日以91年度聲
      字第402號裁定合併定其應執行有期徒刑8年6月確定；於
      89 年11月3日入監執行，於96年6月25日縮短刑期執行完
      畢等情，此有臺灣高等法院被告前案紀錄表在卷為憑，被
      告前受有期徒刑之執行完畢後，5年以內故意再犯本件有
      期徒刑以上之前開數罪，為累犯，應依刑法第47條第1項
      之規定，分別加重其刑。爰審酌被告素行不佳，不思循正
      當管道，為貪圖不法利益，竟於分手後，行竊告訴人黃佩
      琪所有之財物，行竊所得財物價值非低，造成告訴人黃佩
      琪財物損失甚鉅，而被告事後亦未與告訴人黃佩琪達成和
      解，以金錢稍事賠償告訴人黃佩琪所受之損害，其行可議
      ，惟因被告於犯罪後已於本院中坦承犯行，犯後態度尚可
      ；又被告利用在○○酒店消費後邀約告訴人A女及酒店幹
      部李筱雯共同前往○○○理容KTV飲酒玩樂之機會，見酒
      店幹部李筱雯酒醉之後，認為有機可趁，強行將告訴人A
      女帶往汽車旅館，欲對告訴人A女為強制性交行為，惟因
      告訴人A女反抗，乃施以暴力手段，毆打告訴人A女之頭、
      臉部，事後因告訴人A女急中生智，謊稱罹患性病，以致
      被告強制性交未遂，至此，被告仍不知檢討改進個人失序
      之行為，卻進而對告訴人A女施加暴力行為，再度毆打告
      訴人A女之頭、臉部後，強行取走告訴人A女之財物，被告
      之惡劣行徑，造成告訴人A女身心嚴重受創，告訴人A女雖
      為酒店上班之女子，然在離開○○○理容KTV搭乘計程車
      之途中，即已明確表示欲返家，不願隨同被告前往汽車旅
      館，之後在進入汽車旅館房間前亦再度嚴正表示不願陪同
      進入汽車旅館房間進行性交易，被告卻罔顧告訴人A女之
      意願，強行拖拉其進入汽車旅館房間欲對其為性侵行為，
      性侵未果，又強取告訴人A女之財物，事後不願歸還，其
      行已然可議，被告於犯罪後，猶否認犯行，飾詞狡辯，企
      圖以性交易價碼談不攏、告訴人A女索賠高額賠償金等不
      實辯解，前後反覆不一之說詞，企圖誤導法院之調查方向
      ，絲毫未見悔意，犯後態度不佳，在法院審理期間，對到
      庭之告訴人A女從未展現過歉意，更無與告訴人A女洽談和
      解，以金錢賠償稍事彌補告訴人A女身心受創之傷害等一
      切情狀，分別量處如主文所示之刑，並合併定其應執行之
      刑，以示懲儆。
據上論斷，應依刑事訴訟法第299條第1項前段，刑法第221條第2
項、第1項、第320條第1項、第328條第1項、第25條第2項、第47
條第1項、第51條第5款，刑法施行法第1條之1第1項、第2項前段
，判決如主文。
中    華    民    國   100    年    12    月    21    日
                  刑事第七庭    審判長法  官  洪俊誠
                                      法  官  高文崇
                                      法  官  巫淑芳
以上正本證明與原本無異。
如不服本判決應於收受判決後10日內向本院提出上訴書狀，並應
敘述具體理由；其未敘述上訴理由者，應於上訴期間屆滿後20日
內向本院補提理由書（均須按他造當事人之人數附繕本）「切勿
逕送上級法院」。
                                      書記官  莊金屏
中    華    民    國   100    年    12    月    21    日

附錄論罪科刑法條：
中華民國刑法第221條：
對於男女以強暴、脅迫、恐嚇、催眠術或其他違反其意願之方法
而為性交者，處3年以上10年以下有期徒刑。
前項之未遂犯罰之。
中華民國刑法第320條：
意圖為自己或第三人不法之所有，而竊取他人之動產者，為竊盜
罪，處5年以下有期徒刑、拘役或5百元以下罰金。
意圖為自己或第三人不法之利益，而竊佔他人之不動產者，依前
項之規定處斷。
前2項之未遂犯罰之。
中華民國刑法第328條：
意圖為自己或第三人不法之所有，以強暴、脅迫、藥劑、催眠術
或他法，至使不能抗拒，而取他人之物或使其交付者，為強盜罪
，處5年以上有期徒刑。
以前項方法得財產上不法之利益或使第三人得之者，亦同。
犯強盜罪因而致人於死者，處死刑、無期徒刑或10年以上有期徒
刑；致重傷者，處無期徒刑或7年以上有期徒刑。
第1項及第2項之未遂犯罰之。
預備犯強盜罪者，處1年以下有期徒刑、拘役或3千元以下罰金。